【裁判字號】    93,易,623
【裁判日期】    950119
【裁判案由】    詐欺
【裁判全文】
臺灣臺北地方法院刑事判決               93年度易字第623號
公  訴  人  臺灣臺北地方法院檢察署檢察官
被      告  戊○○
                      之二
選任辯護人  詹德柱律師
被      告  己○○
                      號二樓
被      告  甲○○
                      六樓之一.
選任辯護人  黃瑞真律師
            鍾賢斌律師
上列被告因詐欺案件，經檢察官提起公訴（92年度偵字第14607號）
，本院判決如下：
    主  文
戊○○共同連續意圖為自己不法之所有，以詐術使人將本人之物
交付，處有期徒刑壹年。
己○○共同意圖為自己不法之所有，以詐術使人將本人之物交付
，處有期徒刑柒月。
甲○○共同意圖為自己不法之所有，以詐術使人將本人之物交付
，處有期徒刑陸月，如易科罰金以參佰元折算壹日。
    事  實
一、戊○○、甲○○（原名林秋輝）分別為漢妮巴士股份有限公
    司（址設：臺北市○○區○○路四六九巷五號一樓，下稱漢
    妮公司）及北陸通運股份有限公司（設臺北市中山區○○○
    路○段七四之一號六樓，下稱北陸公司）之負責人。緣戊○○於民國九十年四月間向北陸公司以新台幣一百九十萬元之
    價格購入車號Ａ三—八八六號之營業大客車後，因北陸公司
    以Ａ三—八八六號營業大客車前向太設企業股份有限公司（
    下稱太設公司）貸款尚有一百四十二萬零八百二十七元無力
    清償，故遲遲未將該車辦理過戶予漢妮公司，嗣於九十年十
    二月間，戊○○擬將Ａ三—八八六號營業大客車以相同價款
    出售予全益交通有限公司（下簡稱全益公司），為便辦理車
    輛過戶事宜，以順利出售該車，竟與甲○○共同基於為自己
    不法所有之意圖，商議由戊○○先提供一九九九年份、二十
    三人座、市價僅有三至五萬元之Ａ四—三五三號中型巴士予
    甲○○，再介紹其向辦理汽車零售及應收帳款收買等業務之
    合迪股份有限公司（址設：台北市松山區○○○路一Ｏ二號
    三樓，下簡稱合迪公司）辦理貸款，於取得資金後，供以清
    償太設公司之貸款。戊○○、甲○○旋於九十年十二月上旬
    某日，分別在漢妮公司、及以電話向合迪公司業務員丙○○
    佯稱：漢妮公司賣與北陸公司之車號Ａ四—三五三號中型巴
    士有一百八十萬元之價值云云，戊○○復於丙○○要求至現
    場看車估價時，向其偽稱：該車在外面跑云云，藉此逃避合
    迪公司之現場查勘，致丙○○誤信為真，而於該公司一般標
    的物分期付款授信批覆書上填載「Ａ四—三五三號中型巴士
    車價有一百八十萬元」等語，致合迪公司主管批核時，亦誤
    信為真，同意將該車先移轉至合迪公司名下後，再以附條件
    買賣之方式，撥款上開車價之百分之七十八點九十四即一百
    四十二萬零八百二十七元予北陸公司，並於九十年十二月十
    一日在北陸公司與甲○○簽定附條件買賣契約書，以上開款
    項充作買賣價金，且簽發發票日為同年十二月十二日、付款
    人為台灣銀行之同額支票一紙代為清償車號Ａ三—八八六號
    車輛積欠太設公司之貸款，嗣於九十一年六月五日起，發票
    人北陸公司用以分期清償貸款之支票陸續退票，查知Ａ四—
    三五三號之車況與核貸金額並不相當後，始循線查悉上情。
  (二)緣首督小客車租賃有限公司（址設：臺北市○○區○○路一
    四九號，於九十年五月十八日解散登記）之實際負責人己○○（登記負責人則為其妻陳秋玲）於九十一年二月間某日，
    在漢妮公司向戊○○表示欲以六十八萬元之價格購買漢妮公
    司所有之一九八八年份、三菱廠牌、車號ＡＡ—四○三號之
    營業用大客車一部，然要求辦理全額貸款，戊○○遂承前之
    詐欺犯意，與己○○共同基於為自己及第三人不法所有之犯
    意聯絡，商議由戊○○先將ＡＡ—四Ｏ三號營業大客車之車
    牌懸掛於他部翻修完成之遊覽車上，再以該ＡＡ—四○三號
    車向合迪公司辦理顯與該車市價不相當之貸款。戊○○旋介
    紹合迪公司業務員丙○○予己○○結識，己○○向丙○○表
    示欲以向漢妮公司購買之ＡＡ—四○三號車，辦理貸款二百
    五十萬元云云，雙方即開始洽談該車貸款之相關細節，嗣丙○○果要求前往臺北市○○路停車場查估車價，戊○○乃於
    九十一年二月二十日前後，事先將ＡＡ—四○三號車牌懸掛
    於他部已翻修完畢之某遊覽車上後，偕同丙○○至上開停車
    場察看車輛，並向丙○○偽稱：該車即為ＡＡ—四○三號車
    ，價值應有三百二十萬元云云，致使丙○○誤信為真，將該
    車拍照存證後，於同年二月二十二日製作ＡＡ—四○三號車
    輛之重車靠行分期案件批覆書，並於其上填載「ＡＡ—四○
    三號車輛之市價為三百二十五萬元」云云，致合迪公司主管
    批核時，亦信以為真，同意以上開同一簽訂附條件買賣契約
    之方式，撥款上開車輛之百分之六十二即約二百萬元，己○○則負責商請不知情之車行同業友人楊清林擔任前開附條件
    買賣之連帶保證人，且向其借用付款人為聯邦銀行大直分行
    、票面金額二百萬元之支票一紙以供合迪公司前揭貸款之擔
    保，並向不知情之再興通運有限公司（設臺北市○○區○○
    路四六一巷十四號一樓，下稱再興公司）負責人丁○情商將
    該車靠行該公司名下後，即與丙○○表示該營業用大客車將
    以楊清林為實際車主，且靠行至再興公司名下，於九十一年
    二月二十六日，合迪公司乃在臺北市○○區○○街三六巷七
    號七樓，由己○○代表其妻陳秋玲、及不知情之再興公司實
    際負責人丁○、楊清林等人簽定附條件買賣契約書，准予核
    貸二百萬元，旋由合迪公司再於翌（二十七）日匯款二百萬
    元至漢妮公司帳戶，得款除由己○○向戊○○以本票方式借
    取一百萬元外，餘全歸戊○○取得。嗣於同年六月十二日楊
    清林簽發憑以分期清償貸款之支票退票後，經合迪公司得知
    ＡＡ—四○三號車與丙○○當初勘查之車體顯不相同，始發
    覺有異，而循線查悉上情。
二、案經告訴人合迪公司訴由台北市政府警察局中山分局報請臺
    灣台北地方法院檢察署檢察官偵查起訴。
    理  由
一、被告戊○○、甲○○共同詐欺部分：
    訊據被告戊○○、甲○○固坦承於九十年十二月間，經戊○○介紹甲○○與合迪公司業務員丙○○認識，且由甲○○代
    表北陸公司於九十年十二月十一日以簽訂附條件買賣契約之
    方式，將車輛登記過戶至合迪公司名下，向合迪公司貸得一
    百四十二萬零八百二十七元之款項，持之清償Ａ三—八八六
    號向太設公司貸款等情，惟均矢口否認有何詐欺犯行，被告
    戊○○辯稱：伊沒有跟丙○○提及Ａ四—三五三號中型巴士
    之價值，只有在九十二年十二月十日向丙○○說Ａ三—八八
    六號車輛價值一百八十萬元，丙○○跟伊徵信之車輛是Ａ三
    —八八六號，因為他要徵信是否貸款給全益公司。伊只是介
    紹人，有需要買車的人，伊就介紹他們認識，甲○○為了清
    償太設公司借款，故情商伊將Ａ四—三五三號車輛供其向合
    迪公司辦理貸款，因為車子是靠在她行下，如果伊不同意，
    無法將Ａ三—八八六號出售給全益公司，伊衡量北陸公司當
    時營運正常，所以才願意提出Ａ四—三五三號車輛當作擔保
    品，伊認為Ａ四—三五三在辦理貸款的時候，應該有一百三
    十萬至一百四十萬元之價值，且該車在九十年間均有正常營
    運云云。被告甲○○亦辯稱：伊沒有向合迪公司丙○○說Ａ
    四—三五三車子價值一百八十萬元，也未跟丙○○接觸過，
    因為Ａ四—三五三雖是登記在北陸公司，但北陸公司並非實
    際所有權人，伊沒有要跟合迪公司借錢，是黃桐瑛要跟合迪
    公司借錢，Ａ三—八八六號車不是北陸公司所有，僅是登記
    在北陸公司名下，後來清償借款是由北陸公司分期還給合迪
    公司，係因北陸公司尚積欠漢妮公司債務，所以將原來要清
    償漢妮公司的錢，直接清償給合迪公司，此筆借貸關係伊雖
    有跟合迪公司簽契約，但簽約前丙○○沒有向伊徵信過擔保
    品價值，伊並不知悉Ａ四—三五三號車之價值，也沒有看過
    該部車，這部車徵信時是否有正常營運，伊也不知道云云（
    參見本院二卷第二三頁至二十四頁反面）。惟查：
  (一)被告戊○○、甲○○分別為漢妮公司及北陸公司之負責人，
    戊○○於九十年三月間向北陸公司以一百九十萬元之價格購
    入車號Ａ三—八八六號之營業大客車後，因北陸公司以Ａ三
    —八八六號營業大客車前向太設公司貸款尚有一百四十二萬
    零八百二十七元無力清償，故遲遲未將該車辦理過戶，於九
    十年十二月間，被告戊○○擬將Ａ三—八八六號營業大客車
    以相同價款出售予全益公司，為便辦理車輛過戶事宜，乃與
    被告甲○○二人共同商議由戊○○提供一九九九年份、二十
    三人座之Ａ四—三五三號中型巴士予被告甲○○，再介紹其
    向辦理汽車零售及應收帳款收買等業務之合迪公司以附條件
    買賣之方式辦理貸款後，清償太設公司之欠款，被告戊○○
    旋於九十年十二月上旬某日，介紹被告甲○○與合迪公司業
    務員丙○○認識，其後丙○○即於合迪公司一般標的物分期
    付款授信批覆書上填載「Ａ四—三五三號中型巴士車價有一
    百八十萬元」等語，送請該公司主管批核，同意以附條件買
    賣之方式，核貸上開車價之百分之七十八點九十四約一百四
    十二萬零八百二十七元予北陸公司，並於九十年十二月十一
    日在北陸公司與甲○○簽定附條件買賣契約書，且簽發同額
    支票代為清償車號Ａ三—八八六號車輛積欠太設公司之貸款
    ，嗣於九十一年七月二十二日發票人北陸公司用以分期清償
    貸款之支票開始陸續退票等情，業據被告戊○○、甲○○二
    人於警詢、偵查及本院審理中供述不諱（參見偵卷第九至十
    二頁、第二一至二三頁、第八三至八六頁及本院二卷第二三
    至二四頁準備程序筆錄），且經證人丙○○到庭證述屬實（
    參見偵卷第一五五至一五六頁及本院二卷第一一七至一二四
    頁），並有附條件買賣合約書、發票日為九十年十二月十二
    日、票面金額一百四十二萬零八百二十七元之台灣銀行支票
    、統一發票、Ａ四—三五三號車輛之一般標的物分期付款授
    信批覆書、Ａ三—八八六號車輛重車靠行分期案件批覆書及
    臺北市監理處九十三年八月十三日九三北市監三字第０九三
    六二六一一八００號函暨檢送之Ａ三—八八六號、Ａ四—三
    五三號營業遊覽大客車車籍資料各一份、支票暨退票理由單
    多紙在卷可稽（偵卷第五七至五八頁、一二六頁、一八三頁
    及本院一卷第八四、九三至九八頁、一一二至一二七頁、一
    五五至二０八頁），此部分事實，應殆無疑義。
  (二)被告戊○○雖辯稱：本件貸款金額等細節均係甲○○與丙○○洽談的，伊只是介紹人，並不知情云云，被告甲○○亦辯
    稱：貸款係戊○○要貸的，金額也是戊○○與丙○○談的，
    伊不知情云云，互核渠等二人之供述，已有未合，且核與證
    人丙○○於偵查及本院審理中所一致證稱：Ａ四—三五三號
    車估一百八十萬元是戊○○、甲○○以電話告訴我的，核貸
    下來前我並未見過該車，戊○○說車子一直在外面跑，並一
    再跟我強調那部車價值有一百八十萬元，對保前我也有向甲○○徵詢車子的價值，以及申貸之金額，在對保前我有與戊○○及甲○○一再確認車子價值及貸款餘額等語（參見偵卷
    第九一頁、一五五至一五六頁），亦有不符，顯見被告戊○○、甲○○二人就此部分所言，應屬避重就輕之詞，已難採
    信。
  (三)又被告戊○○於本院審理中亦不否認曾向證人丙○○提及某
    部車有一百八十萬元價值乙情（參見本院二卷第二五頁反面
    ），僅辯稱：伊所指一百八十萬元係指Ａ三—八八六號車輛
    云云，然參諸Ａ三—八八六號車輛之重車靠行分期案件批覆
    書（見本院一卷第一八六頁以下）上記載該車之市價為二百
    十二萬元，申貸金額為一百八十五萬四千元，且丙○○於九
    十年十二月十日向被告戊○○照會後，戊○○稱該車以二百
    十二萬元出售，並未支字提及戊○○陳向之陳稱Ａ三—八八
    六號車僅值一百八十萬元之事，反觀Ａ四—三五三號車輛一
    般標的物分期付款授信批覆書上記載該車市價為「一百八十
    萬元」，及「照會對象：漢妮黃先生，現在中菱中巴行情在
    一百八十萬元左右」等語，且衡情被告戊○○當時出售予全
    益公司之Ａ三—八八六號車輛之售價為二百十二萬元，已如
    前述，其豈有可能告知丙○○該車僅值一百八十萬元，反較
    其售價為低，此亦有違常情，益徵被告戊○○向丙○○稱所
    指之車輛市值為一百八十萬元，應係確指Ａ四—三五三號車
    輛無訛；參以被告戊○○對於被告甲○○向合迪公司辦理附
    條件買賣之動機係為清償太設公司貸款金額，以利其辦理Ａ
    三—八八六號車之過戶事宜，方同意提供Ａ四—三五三號中
    型巴士予被告甲○○供作擔保等情，均早已知之甚詳，已如
    前述，從而其對於被告甲○○與合迪公司業務員丙○○洽談
    貸款之金額、及附條件買賣標的物等各節，亦難諉為不知，
    又被告甲○○雖辯稱：是被告戊○○要向合迪借錢，貸款也
    是戊○○跟合迪公司談的云云，然參諸證人丙○○於本院審
    理中明確證稱：本案討論附條件買賣之條件時，戊○○及甲○○均有跟我接洽，渠等二人均稱這輛車在跑車，所以沒有
    看到車子，戊○○及甲○○均有告知我這部車之車價符合市
    場行情等語（參見本院二卷第一一七至一一八頁），且被告
    甲○○亦親自參與本件附條件買賣契約之簽約事宜，對前開
    車輛貸款之金額及相關細節，亦理當知之甚詳，是被告甲○○前揭所辯，顯係事後卸責之詞，尚難採信。
  (四)次查，上開Ａ四—三五三號中型巴士因車體與日本原廠進口
    之車體外觀不同，依該車外觀及內裝評估，於九十一年十二
    月三十一日之市值僅有三至五萬元乙情，業據證人辛○○到
    庭證述甚詳（參見本院二卷第八三頁），並有Ａ四—三五三
    號車輛相片三幀附卷可憑，而參諸證人辛○○有修復營業大
    客車十餘年之經驗，對於遊覽車修復工作及公會收費明細等
    情，均知之甚詳，此業據其證述在卷，衡情其所評估該車輛
    之車價縱與市價略有出入，亦無可能若差高達一百七十餘萬
    元甚明，而被告戊○○、甲○○竟以上開一般遊覽車修復廠
    商評估未達五萬元之車輛，向合迪公司表示該車市價達一百
    八十萬元，欲辦理一百四十餘萬元之貸款，並謊稱該車在外
    跑車云云，致合迪公司業務員丙○○無法至現場勘查，以知
    悉上情，顯見渠等二人主觀上應有為自己及第三人不法所有
    之意圖甚明。佐以合迪公司業務部襄理庚○○到庭證稱：如
    果事先知悉Ａ四—三五三號車輛之車況與申請資料不符，我
    們不會承辦等語（參見本院二卷第八一至八三頁），顯見合
    迪公司確係因被告戊○○、甲○○向該公司業務員佯稱：該
    車有一百八十萬元之價值，方陷於錯誤，而同意核貸上開款
    項無誤，是被告甲○○縱確有公司債信良好、或提供其他連
    帶保證人等情，亦無礙渠等二人詐欺罪責之成立。
二、被告戊○○、己○○共同詐欺部分：
    訊據被告戊○○、己○○固坦承於九十一年二月間，經戊○○介紹己○○與合迪公司業務員丙○○認識，且由己○○商
    請陳清林為實際之車輛保管使用人、及再興公司之實際負責
    人莊林代表再興公司於九十一年二月二十六日以附條件買賣
    之方式，向合迪公司貸得二百萬元之款項等情，惟均矢口否
    認有何詐欺犯行，被告戊○○辯稱：伊確實將ＡＡ—四○三
    號車牌掛在他部已修復之遊覽車上，車子買回來時，有些是
    沒有牌照的，為了要開出去修，所以先將其他車牌拔下來掛
    在車上，但伊沒有向丙○○稱該車價值三百二十萬，伊提到
    三百二十萬元這個數字，有可能是己○○跟伊買了五部車的
    總價，伊只是介紹丙○○跟己○○辦理貸款，丙○○去現場
    查勘ＡＡ—四○三號車輛時，伊並未在場云云。被告則辯稱
    ：伊沒有跟丙○○講到ＡＡ—四○三號車輛之價值，伊跟黃
    桐瑛買了五部車，總價多少我忘了，丙○○去現場查勘ＡＡ
    —四○三號車輛時，伊並沒有在場，也不知情云云（參見本
    院二卷第二三頁至二十四頁反面）。惟查：
  (一)被告己○○為首督小客車租賃有限公司之實際負責人（登記
    負責人為其妻陳秋玲），於九十一年二月間某日，其在漢妮
    公司向被告戊○○表示欲以六十八萬元之價格購買漢妮公司
    所有之一九八八年份、三菱廠牌、車號ＡＡ—四○三號之營
    業用大客車一部，並要求辦理全額貸款，被告戊○○遂介紹
    合迪公司業務員丙○○與被告己○○結識，被告己○○向丙○○表示欲以向漢妮公司購買之ＡＡ—四○三號車，辦理貸
    款二百五十萬元，雙方即開始洽談該車貸款之相關細節，嗣
    丙○○於九十一年二月二十日，前往被告戊○○位於台北市
    ○○街停車場察看車輛，並將該車拍照存證後，於同年二月
    二十二日製作ＡＡ—四○三號車輛之重車靠行分期案件批覆
    書，並於其上填載「ＡＡ—四○三號車輛之市價為三百二十
    五萬元」等語，致合迪公司主管批核時，亦信以為真，同意
    以附條件買賣之方式，核貸上開車價之百分之六十二即約二
    百萬元，被告己○○則商請車行同業友人楊清林擔任前開附
    條件買賣之連帶保證人，且向其借用付款人為聯邦銀行大直
    分行、票面金額二百萬元之支票一紙，以供合迪公司前揭貸
    款之擔保，並向再興公司負責人丁○情商將該車靠行該公司
    名下後，即與丙○○表示該營業用大客車將以楊清林為實際
    車主，且靠行至再興公司名下，於九十一年二月二十六日，
    合迪公司乃在臺北市○○區○○街三六巷七號七樓，由被告
    己○○代表其妻陳秋玲、及再興公司實際負責人丁○、楊清
    林等人簽定附條件買賣契約書，准予核貸二百萬元，旋由合
    迪公司再於翌（二十七）日匯款二百萬元至漢妮公司帳戶，
    得款除由被告己○○向戊○○以本票方式借取一百萬元外，
    餘全歸被告戊○○取得，嗣於同年六月十二日楊清林簽發憑
    以分期清償貸款之支票退票後，經合迪公司得知ＡＡ—四○
    三號車與丙○○當初勘查之車體顯不相同，始發覺有異等情
    ，業據被告戊○○、己○○二人於偵查及本院審理中供述不
    諱（參見偵卷第八三至八六頁及本院二卷第二三至二四頁準
    備程序筆錄），且經證人丙○○到庭證述屬實（參見偵卷第
    一五五至一五六頁及本院二卷第一一七至一二四頁），並有
    附條件買賣合約書、買賣契約書、發票日為九十一年二月二
    十八日、票面金額五十萬、發票人為陳秋玲之支票暨退票理
    由單各一份、車輛相片十二幀、維修費用發票八紙、匯款申
    請書、合迪公司開立之統一發票、ＡＡ—四○三號車輛重車
    靠行分期案件批覆書、及臺北市監理處九十三年八月十三日
    九三北市監三字第０九三六二六一一八００號函暨檢送之營
    業遊覽大客車車籍資料各一份在卷可稽（偵卷第五四至五五
    頁、一一二、一二八至一三五頁、一四七至一四九頁、一六
    四頁及本院一卷第八四至八九頁、一二九至一五四頁），此
    部分事實，應殆無疑義。
  (二)被告戊○○雖辯稱：伊並未陪同丙○○前往濱江街停車場勘
    查ＡＡ—四○三號車，也未向其稱該車值三百二十萬元云云
    ，並聲請傳訊證人乙○○到庭證稱：我有看過丙○○帶相機
    至停車場照相，因為沒看過有人帶相機，所以印象特別深刻
    ，他說要看車，我就開車門給他看，但是否為ＡＡ—四○三
    號車輛我沒有印象，我沒有見過戊○○帶丙○○來看車云云
    （見本院二卷第一二四至一二七頁），然此核與證人丙○○
    則於偵查及本院審理中均一致證稱：ＡＡ—四○三號車輛戊○○車廠內的車子，是戊○○帶我去濱江街停車場，由其打
    開車門讓我看的，當時我所見到掛ＡＡ—四○三號車牌之車
    輛狀況，就如同我當天拍照時所示，是戊○○告訴我車子在
    他車廠，我要求要拍照，所以戊○○就帶我去看，被告戊○○有告訴我你車價價值三百多萬元等語（參見本院二卷第一
    一八頁反面至一一九頁），已有未合；而參諸證人乙○○係
    漢妮公司之駕駛，早上八點即需出車，並非經常待在停車場
    ，且無法確定丙○○所拍攝者即為ＡＡ—四○三號車乙情，
    業據其證述在卷，從而被告戊○○亦即有可能於證人乙○○
    駕駛營業大客車外出工作時，陪同丙○○到場勘查ＡＡ—四
    ○三號車牌車輛甚明，佐以證人乙○○於漢妮公司工作期間
    ，每日公司停車場往來人員應甚為頻繁，且其與證人丙○○
    本素不相識，竟能於距案發時間已近四年後，到庭作證稱其
    見過丙○○持相機前往停車場照相云云，此亦誠屬可疑，是
    證人乙○○前揭所述，顯係迴護被告戊○○之詞，尚難遽以
    採信，而衡諸證人丙○○與被告戊○○並無仇隙，衡情應無
    設詞誣陷之必要，且其前揭證詞，核與丙○○其所製作之Ａ
    Ａ—四○三號車輛重車靠行分期案件批覆書上記載該車「市
    價為三百二十五萬元」等語、及其所拍攝之車輛相片二幀（
    見偵卷第一二八頁及本院一卷第一二九頁），均若合符節，
    應堪信為真實，是被告戊○○前揭所辯，顯係事後卸責之詞
    ，不足採信，其有陪同丙○○前往台北市○○街停車場看車
    ，並指他部改懸ＡＡ—四○三號車牌之翻修後遊覽車即為Ａ
    Ａ—四○三號車，且向之訛稱：ＡＡ—四○三號車價值三百
    二十餘萬元云云等情，應堪以認定。
  (三)被告己○○雖辯稱：改懸車牌一事，伊均不知情云云，然據
    證人丙○○於偵查及本院審理中所一致證稱：我有跟己○○
    討論以ＡＡ—四○三號車辦理貸款之事，金額部分有跟他提
    過，他有跟我說這部車買的金額及價值，他說該車值三百萬
    元左右，己○○於第一次見面時，有說他要貸二百五十萬元
    等語（見本院二卷第一一九頁、一二三至一二四頁），而參
    諸被告己○○向漢妮公司所購買之以ＡＡ—四○三號營業大
    客車售價僅為六十八萬元，其竟欲以該僅值數十萬元之車輛
    ，向合迪公司表達欲申貸二百五十萬元之款項，顯見其對被
    告戊○○改懸車牌施用詐術之行為，早已知之甚詳，佐以被
    告己○○向合迪公司申請貸款時，非僅向楊清林借票以供擔
    保，委請其擔任本件貸款案知之連帶保證人，且向再興公司
    負責人丁○要求靠行該車至再興公司名下等情，均已如前述
    ，益徵被告己○○所經營之首督公司當時已呈現資金困難之
    狀況，而藉此逃避合迪公司之徵信，以圖貸得與前該車輛價
    值顯不相當之款項供其週轉無誤，是被告己○○與戊○○間
    就前開詐欺犯行，應有犯意聯絡及行為分擔，已彰彰甚明。
    又證人庚○○亦到庭證稱：如果事先知悉被告將車牌改懸在
    他部車，這是屬於欺騙分期業者之行為，我們不會准許辦理
    ，因為日後如果無法清償，我們會取回車輛，核對車牌及引
    擎號碼，如果不符合，債權無法確保等語，顯見合迪公司確
    係因被告戊○○、己○○施用前揭詐術而陷於錯誤，方同意
    核貸上開款項無誤，是被告己○○等縱所商請之再興公司債
    信良好、或提供其他連帶保證人等情，亦無礙渠等二人詐欺
    罪責之成立。綜上所述，本案事證明確，被告戊○○、甲○○、己○○犯行均堪予認定，應依法論科。
三、核被告戊○○、甲○○、己○○所為，均係犯刑法第三百三
    十九條第一項之詐欺取財罪。被告戊○○分別與同案被告甲○○、己○○間，就上開犯行有犯意之聯絡及行為之分擔，
    均為共同正犯。被告戊○○先後兩次詐欺犯行，時間密接，
    所犯構成要件相同之罪名，顯係基於概括犯意而為之，為連
    續犯，應依刑法第五十六條之規定，以一罪論，並依法加重
    其刑。爰審酌被告戊○○、甲○○、己○○前均無犯罪前科
    ，有臺灣高等法院被告前案紀錄表可參，犯後均虛詞掩飾犯
    罪，且迄今尚未與告訴人公司達成和解，賠償其損害，犯後
    態度難謂良好，被告等各詐得之金額，分擔犯罪情節之輕重
    、暨其智識程度、被告戊○○、甲○○犯罪之動機、目的係
    為將車輛轉貸至他車上，以利Ａ三—八八六號車輛，且貸款
    後被告甲○○尚有繳納八期之貸款，被告戊○○、己○○以
    低價車輛獲得超額貸款，且被告己○○僅繳納四期貸款後，
    即逃逸之犯後手段等一切情狀，分別量處如主文所示之刑，
    並就被告甲○○部分，諭知易科罰金之折算標準。
據上論斷，應依刑事訴訟法第二百九十九條第一項前段，刑法第
二十八條、第五十六條、第三百三十九條第一項、第四十一條第
一項前段，罰金罰鍰提高標準條例第一條前段、第二條，判決如
主文。
本案經檢察官察官張智堯到庭執行職務。
中    華    民    國    95    年    1     月    19    日
                   刑事第十三庭審判長法  官 朱瑞娟
                                     法  官 鍾素鳳
                                     法  官 吳佳薇
上正本證明與原本無異。
如不服本判決，應於判決送達後十日內向本院提出上訴狀 (應附
繕本)，上訴於臺灣高等法院。
中    華    民    國    95    年    1     月    20    日
                                     書記官 潘文賢
附錄本案論罪科刑所引法條：
刑法第三百三十九條：
意圖為自己或第三人不法之所有，以詐術使人將本人或第三人之
物交付者，處五年以下有期徒刑、拘役或科或併科一千元以下罰
金。
以前項方法得財產上不法之利益或使第三人得之者，亦同。
前二項之未遂犯罰之。


司法院資訊處製作；財團法人民間司法改革基金會備份。
